臺灣高雄地方法院刑事判決　　　　　　　　　　　　　九十年度易字第四四二一號
　　公　訴　人　臺灣高雄地方法院檢察署檢察官
　　被　　　告　壬○○
　　被　　　告　戊○○
右列被告因竊盜案件，經檢察官提起公訴（九十年度偵字第一九七二六號、第二一一
四二號），及移送併案審理（九十一年度偵字第一七三五號、第六一八五號），本院
本院判決如左：
    主  文
壬○○連續竊盜，處有期徒刑拾月。扣案如附表編號一、四之鑰匙共貳支沒收之。
戊○○竊盜，累犯，處有期徒刑肆月，如易科罰金，以參佰元折算壹日。被訴侵占部
分無罪。
    事  實
一、壬○○基於意圖為自己不法所有之概括犯意，自民國九十年九月二十日起至九十
    一年三月十六日止，於附表所示之時間及地點，以附表所示之方式，先後竊得附
    表所示被害人己○○、辛○○、丙○○、甲○○、庚○○○○等人之機車後，供
    己騎乘，並將附表所示編號一至四之車牌拆下，或委由戊○○協助掉換，或予以
    棄置，以掩人耳目，及竊取如附表編號六所示八只鋁門窗之鋁條得手（另涉侵入
    犯行部分，未據告訴），嗣分別於附表所示之時間、地點為警查獲，並扣得附表
    示之鑰匙二支。
二、戊○○前曾於八十五年間因走私案件，經臺灣屏東地方法院判處有期徒刑一年確
    定，並於八十六年十一月十四日執行完畢。仍不知悔改，竟意圖為自己不法之所
    有，於九十年十月二十三日凌晨二時許，在屏東縣琉球鄉○○村○○路四一號前
    ，見丁○○所有未掛車ＰＫＪ─二九三號車牌之重型機車（引擎號碼ＫＢＮＤ─
    三０二六七０號）置於該處，且鑰匙孔已鬆動，遂趁人不注意之際，持硬幣啟動
    電門後竊取得手，以供己代步使用。嗣於同日十二時許，壬○○帶同員警至高雄
    縣林園鄉○○村○○路二一０號前查贓時，為警當場查獲。
三、案經高雄市政府警察局小港分局、高雄縣警察局林園分局移送臺灣高雄地方法院
    檢察署檢察官偵查起訴及移送併辦。
    理  由
壹、有罪部分：
一、右揭事實，業據被告壬○○、戊○○坦認不諱，核與證人即被害人己○○、辛○○、丙○○、甲○○、乙○○、庚○○○○及丁○○等人，於警訊及本院審理中
    證述確有於附表所示之時地遭竊等情相符，並經證人即員警黃家慶、柯明泰、潘
    介清、陳添福於本院審理中證述查獲之經過等語明確，復有車輛竊盜、車牌失竊
    資料個別查詢報表─查詢車輛認可資料紙四、贓物認領保管收據七紙在卷，及被
    告壬○○所有供其犯罪所用之鑰匙二支扣案可資佐證，被告二人之任意性自白與
    事實相符，事證明確，渠等之竊盜犯行均堪予認定。
二、核被告二人所為，均係犯刑法第三百二十條第一項之竊盜罪。被告壬○○先後六
    次竊盜犯行，時間緊接，犯罪構成要件相同，顯係出於概括之犯意為之，為連續
    犯，應依刑法第五十六條之規定以一罪論，並加重其刑。公訴人雖僅就被告壬○○竊取丙○○、甲○○所有機車部分提起公訴，惟被告壬○○如附表編號一、二
    、五、六所示之犯行與起訴部分有連續犯之裁判上一罪關係，為起訴效力所及，
    本院自應一併審理，併此敘明。另被告戊○○前曾於八十五年間，因走私案件經
    臺灣屏東地方法院判處有期徒刑一年確定，並於八十六年十一月十四日執行完畢
    乙節，有臺灣高等法院被告全國前案紀錄表在卷可稽，其於五年內再犯本件有期
    徒刑以上刑之罪，為累犯，應依刑法第四十七條之規定加重其刑。爰審酌被告二
    人為圖一己之私利，即恣意竊取他人財物，本不宜輕縱，惟念渠等犯罪之情節非
    屬重大，且犯後均坦承犯行，態度良好，所竊之物亦經被害人領回，未擴大損害
    之範圍等一切情狀，分別量處如主文所示之刑，併就被告戊○○量刑部分，諭知
    易科罰金之折算標準，以資懲儆。如附表編號一、四所示之扣案鑰匙共二支係被
    告壬○○所有且係供犯罪所用之物，業據其陳明在卷，爰依刑法第三十八條第一
    項第二款規定，併予宣告沒收。至移送併辦之竊取被害人庚○○○○機車犯行所
    扣之鑰匙二支，非被告壬○○所有，亦非供犯罪所用之物，業據被告壬○○供明
    在卷，爰不為沒收之宣告，附此敘明。
貳、無罪部分：
一、公訴意旨另略以：被告戊○○基於意圖為自己不法所有之概括犯意，先於九十年
    九月中旬某日，在高雄縣林園鄉○○路二０一號前，見己○○所有於同年九月二
    十日上午七時許，在高雄縣林園鄉○○路一三二巷七之二號前所失竊，業已脫離
    本人持有之車牌號碼ＮＹＨ─一八二號之引擎車體棄置於該處，乃將之侵占入己
    後，又於同年十月十八日十九時許，在高雄縣林園鄉○○路二十巷旁，見辛○○
    所有於同年九月二十六日失竊，業已脫離本人持有之ＯＧＧ─五四一號車牌一面
    棄置於該處，予以侵占入己，並將之懸掛於被告壬○○所竊得之車牌號碼ＪＶＱ
    ─七０一號機車車體上，因認被告戊○○涉有刑法第三百三十七條之侵占罪嫌。
二、按犯罪事實應依證據認定之，無證據不得推定其犯罪事實。又不能證明被告犯罪
    者，應諭知無罪之判決，刑事訴訟法第一百五十四條、第三百零一條第一項分別
    定有明文。次按認定不利被告之事實，須依積極證據，苟積極證據不足為不於被
    告事實之認定時，即應為有利於被告之認定，不必有何有利之證據；事實之認定
    ，應憑證據，如未能發現相當證據，或證據不足以證明，自不能以推測或擬制之
    方法，為裁判基礎。且認定犯罪事實所憑之證據，雖不以直接證據為限，間接證
    據亦包括在內，然而無論直接證據或間接證據，其為訴訟上之證明，須於通常一
    般之人均不致有所懷疑，而得確信其為真實之程度者，始得據為有罪之認定，倘
    其證明尚未達到此一程度，而有合理之懷疑存在而無從使事實審法院得有罪之確
    信時，即應由法院為諭知被告無罪之判決（最高法院三十年上字第八一六號、四
    十年台上字第八六號、七十六年台上字第四九八六號分別著有判例可資參照）。
三、本件公訴人認被告戊○○涉有前開侵占犯行，無非係以被告戊○○於警訊中之自
    白，及被害人己○○、辛○○證述機車確有失竊乙情為其主要論罪依據。惟訊據
    被告戊○○堅決否認有上開犯行，辯稱：不知機車是壬○○偷來的，只是幫他掛
    上車牌而已，沒有騎過，也沒有要將車牌據為己有之意等語。經查，被告戊○○
    於警訊中僅就其曾幫被告壬○○將ＯＧＧ─五四一號車牌懸掛在另一輛被害人甲○○所有機車上之事實供承不諱，惟未坦承有將之占為己有之意在卷，堪認被告
    於警偵訊中並未自白犯罪甚明；再者前開被害人己○○、辛○○所有之機車各一
    輛均係被告溫城所竊取，並將之拆下後，委由被告戊○○將前開ＯＧＧ─五四一
    號車牌一面懸掛於另一輛被告壬○○所竊得，被害人何清進所有之機車上後，再
    交還被告壬○○自行騎乘，被告戊○○並未騎用等情，亦據被告壬○○供陳不諱
    ，並核與被害人己○○、辛○○證述機車遭竊等語一致，已如前述，是被告戊○○上開辯解尚非無據；況本件之車牌及車體均係被告壬○○帶同員警查證其餘竊
    盜犯行時所起獲，被告戊○○是時並未在場，益徵該二輛機車及車牌應係被告壬○○所竊至明，否則被告壬○○豈會就前開機車及車牌之所在位置知之甚詳之理
    ，是亦難僅憑被告戊○○曾幫被告壬○○將前開被害人辛○○之ＯＧＧ─五四一
    號車牌一面掛於被害人甲○○機車上之事實，即遽為被告戊○○不利之認定，而
    逕以侵占罪相繩，此外，復查無其他積極證據足資證明被告戊○○有何公訴人所
    指侵占之犯行，被告此部分犯罪既不能證明，揆諸前揭說明，依法自應為被告無
    罪之諭知。
據上論斷，應依刑事訴訟法第二百九十九條第一項前段、第三百零一條，刑法第五十
六條、第三百二十條第一項、第四十一條第一項前段、第四十七條、第三十八條第一
項第二款，罰金罰鍰提高標準條例第一條前段、第二條，判決如主文。
中      華      民      國    九十一    年      七      月    二十二    日
                                  臺灣高雄地方法院刑事第三庭
                                      法    官  柯彩燕
右正本證明與原本無異。
如不服本判決，應於判決送達後十日內，向本院提出上訴狀。
                                書記官    楊真芬
中    華    民    國      九十一      年      七      月      二十四   日
    附  表  ：
   ┌──┬────┬─────┬────┬────┬─────────┐
   │編號│行竊時間│行竊地點  │行竊手法│被害人  │查獲情形          │
   │    │        │          │及財物  │        │                  │
   ├──┼────┼─────┼────┼────┼─────────┤
   │一  │九十年九│高雄縣林園│持己有之│己○○  │九十年十月二十三日│
   │    │月二十日│鄉○○路一│鑰匙一支│        │七時四十分許，被查│
   │    │七時許  │三二巷七之│竊取車牌│        │獲騎乘編號三之機車│
   │    │        │二號前    │號碼ＮＹ│        │後，帶同警員至高雄│
   │    │        │          │Ｈ一八二│        │縣林園鄉○○路二十│
   │    │        │          │號（引擎│        │巷一處工寮內起出被│
   │    │        │          │號碼ＧＹ│        │害人己○○所有之機│
   │    │        │          │六Ｄ一二│        │車車體，車牌ＮＹＨ│
   │    │        │          │三三一九│  │一八二號一面則未起│
   │    │        │          │號）機車│        │獲。              │
   │    │        │          │一輛得手│        │                  │
   │    │        │          │。      │        │                  │
   ├──┼────┼─────┼────┼────┼─────────┤
   │二  │九十年九│高雄縣林園│見車牌號│辛○○  │同編號四之時地，被│
   │    │月二十六│鄉○○路二│碼ＯＧＧ│        │害人辛○○之機車未│
   │    │日十四時│段六巷一八│五四一號│        │起獲。            │
   │    │許      │號        │（引擎號│        │                  │
   │    │        │          │碼ＧＹ六│        │                  │
   │    │        │          │Ｄ七四九│        │                  │
   │    │        │          │二０九號│        │                  │
   │    │        │          │）機車鑰│        │                  │
   │    │        │          │匙仍插於│        │                  │
   │    │        │        │電門上，│        │                  │
   │    │        │          │發動引擎│        │                  │
   │    │        │          │後竊取得│        │                  │
   │    │        │          │手。    │        │                  │
   ├──┼────┼─────┼────┼────┼─────────┤
   │三  │九十年十│高雄縣林園│見車牌號│丙○○  │九十年十月十二日十│
   │    │月八日十│鄉林園國中│碼ＪＶＱ│        │六時許經被害人高泰│
   │    │四時許  │後停車場  │七０一號│        │良會同警員黃家慶在│
   │    │        │          │（引擎號│        │高雄縣林園鄉林園國│
   │    │        │          │碼ＦＧ一│        │中前查獲，並起出車│
   │    │        │          │二五五九│        │牌一面，嗣於九十年│
   │    │        │          │０號）機│        │十月二十三日十時三│
   │    │        │          │車鑰匙仍│        │十分許，在高雄縣林│
   │    │        │          │插於電門│        │園鄉○○路二號騎樓│
   │    │        │          │上，發動│        │前起出機車車體（在│
   │    │        │          │引擎後竊│        │其腳踏板上置有ＯＧ│
   │    │        │          │取得手。│        │Ｂ四九七號車牌一面│
   │    │        │          │        │        │）。              │
   ├──┼────┼─────┼────┼────┼─────────┤
   │四  │九十年十│高雄縣林園│持己有之│甲○○  │九十年十月二十三日│
   │    │月二十日│鄉○○路八│鑰匙一支│        │七時四十分許，在高│
   │    │十五時許│三巷二二號│竊取車牌│        │雄市小港區○○○路│
   │    │        │前        │號碼ＯＧ│        │十五之五號前，騎乘│
   │    │        │          │Ｂ四九七│        │已改掛車牌ＯＧＧ五│
   │    │        │          │號（引擎│        │四一號車牌之何清進│
   │    │        │          │號碼ＧＹ│        │所有機車一輛，而何│
   │    │        │          │六Ｄ二四│        │清進原來之車牌ＯＧ│
   │    │        │          │六四六三│     │Ｂ四九七號一面則在│
   │    │        │          │號）機車│        │丙○○所有之機車上│
   │    │        │          │得手。  │        │起獲。            │
   ├──┼────┼─────┼────┼────┼─────────┤
   │五  │九十一年│高雄縣林園│見車牌號│黃張簡訓│被告壬○○於竊得該│
   │    │三月十六│鄉龔厝村後│碼ＷＡＳ│姊      │機車後，出借予不知│
   │    │日九時許│厝路二０巷│０七三號│        │情之友人馮建南，再│
   │    │        │產業道路旁│機車鑰匙│        │轉借予王俊舜騎乘，│
   │    │        │          │仍插於電│        │於九十一年三月十九│
   │    │        │          │門上，發│        │日十五時許，在高雄│
   │    │        │          │動引擎後│        │縣岡山鎮○○○路經│
   │    │        │          │竊取得手│        │警盤查後，循線查獲│
   │    │        │          │。      │        │。（併案部分）    │
   ├──┼────┼─────┼────┼────┼─────────┤
   │六  │九十一年│高雄市小港│自窗戶進│乙○○  │於九十一年一月三十│
   │    │一月三十│區○○○路│入後，徒│        │日十三時許，由不知│
   │    │日十三時│二八號乙一│手拆卸鋁│        │情之友人王燈林騎乘│
   │    │三十分許│藝品公司倉│窗八只之│        │機車載至該處，由被│
   │    │        │庫內      │鋁條得手│        │告壬○○徒手入內行│
   │    │        │          │。      │        │竊得手後，正欲離去│
   │    │        │          │        │        │之際，為乙○○發覺│
   │    │        │          │        │        │後報警查獲。（併案│
   │    │        │          │        │        │部分）            │
   └──┴────┴─────┴────┴────┴─────────┘
